

Neider Andres Pandales Renteria



Carrera 2b #65ª 11 Cali, Colombia



+57 305 8579517 – Whatsapp: +57 317 5215383



napandalesr@gmail.com



https://neiderpandales.vercel .app/

https://www.linkedin.com/in /neider-andres-pandalesrenteria-385860108/

<u>Perfil</u>

Soy ingeniero de sistemas con experiencia como Ingeniero software. Cuento con experiencia cómo desarrollador Full stack independiente desarrollador frontend y backend y líder tecnico en equipos de trabajos multidisplinarios para diferentes empresas en el sector educativo, exportaciones ecommerce.

Experiencia

Marzo 2024-Actualmente
Full Stack • Marabunta

Mayo 2023-noviembre 2023
Full Stack Nestjs/Nextjs • Líder técnico • Indra Colombia

Diciembre 2021-abril 2023

Desarrollador frontend sm • Software engineer 2 • Indra Colombia

Marzo 2021-noviembre 2021

Desarrollador Frontend/backend • Software engineer • Praxis

Febrero 2021-abril 2021

Desarrollador frontend • Desarrollador • Mg group

Mayo 2019-Enero 2021

Desarrollador Frontend/backend • Freelance • Independiente

Soy Ingeniero de Sistemas con más de 5 años de experiencia en el desarrollo de aplicaciones web y móviles. Con un sólido conocimiento en javascript y algunos frameworks modernos, así como en la gestión de bases de datos, me destaco por mi capacidad para diseñar, implementar y mantener soluciones tecnológicas eficientes y escalables. Además de mis habilidades técnicas, poseo una fuerte capacidad trabajo en equipo y resolución de problemas. Apasionado por enseñar programación a principiantes y estudiantes, disfruto compartir mi conocimiento y ver el crecimiento de otros profesionales. Soy proactivo, adaptable y comprometido con la mejora continua y la innovación tecnológica, buscando siempre nuevas oportunidades para aprender y contribuir en proyectos desafiantes.

Formación

Universidad del pacífico, Buenaventura

En esta institución he adquirido conocimientos muy importantes, como es el análisis de sistemas y procesos, cómo usar herramientas tecnológicas e investigaciones como la programación, metodologías de desarrollo, investigación de operaciones, automatización de procesos, entre otros, para solucionar problemas en el ámbito empresarial y personal.